Inventaris van het archief van de familie De Constant Rebecque
Nationaal Archief, Den Haag
Collectie 041 De Constant Rebecque, (1921)
Constant Rebecque, de suppl. 2
1822-1916
C22257
0.50 meter; 31 inventarisnummers.
Nationaal Archief, Den Haag
De Constant Rebecque
Juste Thierry [Auguste] baron de Constant Rebecque de Villars
Octave George Antoine Byrde
Willem Anne baron de Constant Rebecque de Villars (1827-1894)
Het archief bevat voornamelijk de correspondentie van de verschillende leden van de familie De Constant Rebecque, en stukken aangaande het Koninklijk Huis. De correspondentie betreft o.a. ontvangen berichten van geboorten, huwelijken en overlijden, uitnodigingen voor diners, brieven van familieleden, vrienden en bekenden, transacties van onroerende goederen. Tevens zijn opgenomen; genealogische tabellen en aantekeningen van de familie De Constant Rebecque, een boedelscheiding en enkele testamenten.
Archiefvorming
Geschiedenis van de archiefvormer
Genealogie
De Constant Rebecque I:
De Constant Rebecque II:
Hora Siccama:
Hora Siccama A:
Hora Siccama B en C:
Hora Siccama D1:
Hora Siccama D2:
Hora Siccama E en F:
D'Ablaing van Giessenburg:
Van Capellen:
Corver Hooft:
Falck:
Geschiedenis van het archiefbeheer
Dit archief komt oorspronkelijk uit Aanwinst 1921 XLIb, en is een bewerking van VROA 1921, pag. 188 (246)-191(249).
De verwerving van het archief
Het archief is voor langere tijd in beheer, niet in eigendom verkregen.
2.21
Aanwijzingen voor de gebruiker
Openbaarheidsbeperkingen
Volledig openbaar.
Materiële beperkingen
Aanvraaginstructie
Openbare archiefstukken kunnen online worden aangevraagd en gereserveerd. U kunt dit ook via de terminals in de studiezaal van het Nationaal Archief doen. Om te kunnen reserveren dient u de volgende stappen te volgen:
U maakt een profiel aan op www.gahetna.nl, en logt vervolgens in
Via de archiefinventaris (alleen de beschrijvingen met rode nummers) selecteert u het gewenste archiefstuk door op de knop 'Reserveren' te klikken
In het volgende scherm geeft u aan op welke dag u het archiefstuk wilt inzien
Indien u zich bevindt in de studiezaal en een tafelnummer heeft ontvangen kunt u dit nummer vermelden. Als u geen tafelnummer heeft kunt u tafelnummer 777 laten staan
Vervolgens bevestigt u uw reservering door deze te versturen.
Verwant materiaal
Beschikbaarheid van kopieën
Beschrijving van de series en archiefbestanddelen
- Juste Thierry [Auguste] baron de Constant Rebecque de Villars (1786-1867), I.
  Volgens Nederland's adelsboek, jrg 81 (1990-1991), p. 298, zijn zijn voornamen Thierry Juste.
  - Stukken betreffende de opvoeding van de drie jonge zoons van de latere koning Willem II, ontvangen en opgemaakt in zijn functie als gouverneur van de zonen van de koning (1822-1834), 1822-1827; 1; 7 stukken
    bevat: Een door de prins van Oranje opgesteld opvoedingsschema voor zijn zoons, 1822 november 7 Een uitvoerig naar aanwijzingen van de prins uitgewerkt opvoedingsplan door J. Th. baron de Constant Rebecque, kopie, 1822 november 5; Memorie van J. Th. baron de Constant Rebecque over de opvoeding en het onderwijs van de jonge prinsen, minuut, 1826 april 21; Brief van W. de Taffin aan J. Th. baron de Constant Rebecque, 1827 oktober 10; Verhandeling over de militaire opleiding van de prinsen, minuut; Betoog over de strekking van de opvoeding in het algemeen
  - Stukken betreffende zijn huwelijk met Margaretha Johanna Wilhelmina baronesse van Lynden van Hemmen, met o.a. toestemming van koning Willem I tot het huwelijk, 1825; 2; 6 stukken
  - Kopie van zijn eigenhandig testamaen, met akte van inbewaringgeving, 1856; 3; 3 stukken
  - Stukken betreffende de geboorte van zijn zoon, Guillaume Anne, met o.a. de toezegging van de prins van Oranje dat hij peetvader van de jonggeborene wil zijn en ingekomen gelukwensen van diverse personen, 1827; 4; 21 stukken
  - Briefwisseling over de benoeming van zijn zoon tot luitenant van het 4e Würtembergse cavalerieregiment, 1847-1850; 5; 1 omslag
  - Staat van dienst van Juste Thierry baron de Constant Rebecque en stukken betreffende zijn pensionering, met 3 exemplaren van een boekje getiteld; Aanmerkingen van den kolonel t. J. Baron de Constant Rebecque betrekkelijk het antwoord van den Minister van Oorlog op zijne reclames tegen het inkorten van zijn pensioen, 1854; 6; 9 stukken
  - Boekje, geschreven door J. Th. baron de Constant Rebecque bij de belijdenis van zijn kinderen Willem en Clara, bevattende raadgevingen voor hun volgend leven, gedrukt, 1846 april 2; 7; 1 deel
  - Extracten uit de registers van overlijden betreffende de dood van zijn ouders, zijn zuster, zijn broer en zijn echtgenote, 1831-1840; 8; 1 omslag
  - Boedelscheiding van de nalatenschap van zijn schoonouders F.G. baron van Lynden van Hemmen en M.C. Munter, en aantekenign omtrent aandelen in andere nalatenschappen, 1846-1857; 9; 1 omslag
  - Ontvangen brieven van condoleantie bij overlijden van familiebetrekkingen, en minuten van verzonden brieven, 1831-1841; 10; 51 stukken
  - Ontvangen aankondigingen van voorgenomen huwelijken en kennisgeving van geboorte, 1834-1862; 11; 1 omslag
  - Ontvangen berichten van overlijden, 1825-1855; 12; 32 stukken
  - Stukken betreffende het beheer van een familiefonds, gesticht door Abraham Dedel, waarvan J. Th. baron de Constant Rebecque een van de beheerders was, 1842-1864; 13; 16 stukken
- Octave George Antoine Byrde (1779-1851)., II.
  Luitenant-kolonel van de Zwitsers in Nederlandse dienst (1831-1840). Huwt op 14 september 1808 te Moudon met Wilhelmina Anna Françoise Constance barones de Constant Rebecque de Villars (1783-1831), dochter van G.A. baron de Constant Rebecque de Villars (1750-1832)
  - Ontvangen berichten van huwelijken en overlijden, 1832-1836; 14; 6 stukken
- Willem Anne baron de Constant Rebecque de Villars (1827-1894), III.
  Zoon van Thierry Juste baron de Constant Rebecque de Villars. Luitenant bij de garde des Konings. kamerheer in bijzondere dienst van koning Willem III (vanaf 1857). Lid gemeenteraad van Wageningen. Huwt op 31 mei 1854 Emma Eugénie Frederica gravin van Rechteren, vrouwe van Ahnem (1832-1907)
  - Ingekomen brieven van zijn vader, 1846-1854; 15; 115 stukken
  - Ingekomen brieven van Willem prins van Oranje, zoon van koning Willem III, waarbij een briefje aan de barones en twee brieven aan Cecile Alexandrina (1857-1941), dochter van baron de Constant Rebecque, 1871-1878; 16; 1 omslag
  - Brieven, telegrammen en krantenberichten betreffende de ziekte en het overlijden van Willem prins van Oranje, zoon van koning Willem III, met bijgevoegd portret van de prins met handtekening, 1879; 17; 1 omslag
  - Brieven en stukken, voornamelijk betrekking hebbend op transacties van onroerende goederen, 1855-1858, 1870; 18; 86 stukken
  - Ingekomen brieven van familieleden, vrienden en bekenden, 1846-1854; 19; 68 stukken
  - Ingekomen uitnodigingen voor diners etc., 1846-1858; 20; 1 omslag
  - Ingekomen berichten van huwelijk en overlijden van familieleden, en bijgevoegde berichten uit kranten, 1852-1893; 21; 8 stukken
  - Wederkerige volmachten van J.Th. (of Thierry Juste) en W.A. baron de Constant Rebecque voor het waarnemen van elkanders zaken, 1848, 1866; 22; 2 stukken
    Niet raadpleegbaar
  - Extract uit de registers van overlijden te Lausanne betreffende de dood van zijn vader, met minuten van kennisgevingen en een kort levensbericht, 1867; 23; 4 stukken
  - Akte van benoeming tot kamerjonker en kamerheer van koning Willem III en in die hoedanigheid ontvangen stukken, hierbij stukken betreffende het overlijden en de begrafenissen van prins Frederik, prins Alexander en koning Willem III, 1853-1891; 24; 24 stukken
  - Stukken betreffende zijn verkiezing tot lid van de gemeenteraad van Wageningen, 1873; 25; 4 stukken
  - Stukken ontvangen als lid van de Vereniging van Officieren der Schutterij in Nederland, 1870-1879; 26; 1 omslag
  - Stukken betreffende zijn lidmaatschap van de Vereniging tot Vrijwillige Oefening in de Wapenhandel te Wageingen, van de Nederlandsche Weerbaarbeid en van het St. Hubertusgilde te 's-Gravenhage, etc., 1868-1883; 27; 1 omslag
  - Akte van benoeming tot ereridder en rechtsridder in de Johannieterorde, en in die hoedanigheid ontvangen en verzamelde stukken, 1861-1890; 28; 1 omslag
- Diversen, IV.
  - Kennisgeving van overlijden van W.A. baron de Constant Rebecque en krantenberichten betreffende zijn begrafenis, 1894; 29; 1 omslag
  - Genealogische tabellen en aantekeningen van de familie De Constant Rebecque en aanverwante geslachten, en enkele gedrukte levensschetsen, z.d; 30; 1 omslag
  - Kennisgevingen van huwelijken en overlijden van latere leden van het geslacht De Constant Rebecque en aangehuwde families, 1899-1916; 31; 1 omslag